【裁判字號】    95,上訴,1973
【裁判日期】    951016
【裁判案由】    違反槍砲彈藥刀械管制條例
【裁判全文】
臺灣高等法院刑事判決                95年度上訴字第1973號
上  訴  人
即  被  告  甲○○
選任辯護人  趙元昊  律師
            許瑞榮  律師
上列上訴人因違反槍砲彈藥刀械管制條例案件，不服臺灣板橋地
方法院94年度訴字第2774號，中華民國95年4月7日第一審判決（
起訴案號：臺灣板橋地方法院檢察署94年度核退偵字第975號）
，提起上訴，本院判決如下：
    主  文
原判決撤銷。
甲○○未經許可，製造武士刀，處有期徒刑肆月，併科罰金新臺
幣壹萬元，罰金如易服勞役，以新臺幣壹仟元折算壹日；扣案如
附表一編號1.所示武士刀壹把，沒收。又未經許可，製造其他可
發射子彈，具有殺傷力之改造手槍，處有期徒刑伍年貳月，併科
罰金新臺幣壹拾萬元，罰金如易服勞役，以新臺幣壹仟元折算壹
日；扣案如附表一編號2.所示改造手槍壹支，如附表二所示之組
件、附表三所示之工具，均沒收。又未經許可，持有其他可發射
子彈，具有殺傷力的改造手槍，處有期徒刑參年貳月，併科罰金
新臺幣伍萬元，罰金如易服勞役，以新臺幣壹仟元折算壹日；扣
案如附表一編號3.所示改造手槍壹支，沒收。應執行有期徒刑捌
年，併科罰金新臺幣壹拾肆萬元，罰金如易服勞役，以新臺幣壹
仟元折算壹日。扣案如附表一編號1.所示武士刀壹把、如附表一
編號2.所示之改造手槍壹支、如附表一編號3.所示改造手槍壹支
，及如附表二所示之組件、附表三所示之工具，均沒收。
    事  實
一、甲○○明知其他可以射子彈具有殺傷力之改造手槍、子彈及
    武士刀等，均屬槍砲彈藥刀械管制條例列管管制之違禁物，
    未經中央主管機關的許可，不得製造或持有，乃竟分別為下
    列行為：
  (一)於民國（下同）93年7月間某日，在臺北縣板橋市南雅夜市
    旁跳蚤市場內某不詳名稱商店，購得經電鍍但未開鋒，外型
    為武士刀之指揮刀1把後，旋即於之後不詳時日，在臺北縣
    土城市○○路245巷2號4樓其住處內，基於製造具有殺傷力
    刀械的犯意，以自備的砂輪機等磨利該指揮刀單面刀刃的方
    式，製造具有殺傷力的管制武士刀1把（詳如附表一編號1）
    ，而持有之。
  (二)又基於製造其他可以發射子彈，具有殺傷力的改造手槍、子
    彈的犯意，先於94年3、4月間，在臺北縣板橋市某不詳處所
    的不詳道具槍專賣店，購得仿BERETTA廠84型半自動手槍製
    造的玩具手槍1枝（槍枝管制編號：0000000000號），及玩
    具彈頭、玩具彈殼、玩具底火皿各1批，再向徐寶宏（由檢
    察官另案偵辦）購得可供上開槍枝使用的土造金屬槍管1枝
    ，另至臺北縣板橋市○○路某五金工具行買了內含火藥之建
    築工業用彈1批後，旋以自備的砂輪機、電鑽及改造工具1批
    （詳如附表三），在臺北縣土城市○○路245巷2號4樓住處
    ，打磨槍管及槍身外表，以鑽床製造及修改槍機所需零件，
    ，將購得之土造金屬槍管稍事修改，修成可以裝入槍管之形
    狀裝入，組裝到上開仿84型手槍的槍枝內，製造可擊發子彈
    ，具有殺傷力的改造手槍1支（詳如附表一編號2），而持有
    之。同時又以上述的改造工具，將購得之道具子彈彈頭有螺
    紋部分切除，再將彈殼孔挖大，另將工業用火藥外殼剪開，
    將火藥及底火置入彈殼內，復將切除螺紋後之彈頭裝回彈殼
    ，以快乾膠加以固定，以接續製造尚未不具有殺傷力的改造
    子彈2顆（直徑為8.2、9.1公釐子彈各1顆，送鑑驗結果認為
    均無殺傷力，如附表二編號1、2所示），而未遂。
  (三)於94年5、6月間的不詳日期，在臺北縣土城市○○路245巷2
    號4樓住處巷口附近，因林書玄積欠約新臺幣一萬元之款項
    ，為作為債權之擔保，而收受林書玄所交付仿BERETTA廠M9
    型半自動手槍製造之玩具手槍換裝土造金屬槍管而成具殺傷
    力之改造手槍1支（槍枝管制編號：0000000000號，詳如附
    表一編號3），及具有殺傷力直徑9.1公釐的改造子彈1顆（
    嗣於鑑定中業經試射用罄），旋放置在上揭住所，而法持有
    之（林書玄部分由檢察官另案偵辦）收受而持有之。
  (四)嗣於94年7月11日18時45分許，經警持臺灣板橋地方法院法
    官簽發之搜索票，在臺北縣土城市○○路245巷2號4樓甲○
    ○住處搜索，扣得如附表一、二、三所示的物品，而查獲。
二、案經基隆市警察局移送臺灣板橋地方法院檢察署檢察官偵查
    起訴。
    理   由
一、訊據被告甲○○在本院審理中已坦承於揭時地，購得經電鍍
    但未開鋒外型為武士刀之指揮刀1把，及持有具有殺傷力直
    徑為9.1公釐之改造子彈1顆；但否認有製造刀械、改造玩具
    手槍犯行，辯稱：（指揮刀）伊買回來之後，只有把它的握
    把拆掉重新包裝，刀刃的部分伊只有把它磨亮而已，沒有把
    刀磨利；（改造手槍）伊是有買玩具子彈，伊跟徐寶宏拿來
    的就是整枝槍枝，不是只有槍管，但這把槍的外殼不好看，
    所以才換外殼云云。選任辯護人則為被告辯稱：(一)被告未向
    徐寶宏購得土造金屬槍管，查被告之所以為上開供述，係因
    當時擔心本案會牽徐寶宏，故為不實之供述，惟事實係徐寶
    宏將完整之槍枝賣給甲○○，被告甲○○因該購得之槍枝外
    型不甚美觀，是以另於台北縣板橋市某道具槍專賣店購得仿
    BERETTA廠84型半自動手槍，並將購自徐寶宏之槍枝拆解，
    俟後將拆解下來枝槍管換裝到上開仿BERETTA廠84型半自動
    手槍，是以被告僅係將槍枝拆解並重新組裝，被告並無製造
    具有殺傷力之改造手槍之犯行；(二)槍枝殺傷力之判斷基礎均
    著眼於動能大小之檢測，而此動能大小之檢測，則必需委由
    相關鑑驗機關，以科學方法加以檢測供司法機關參考，本案
    卷附之槍彈鑑定書並未提供試射彈丸單位面積撞擊動能之數
    據，而原審判決引為認定上開改造手槍具有殺傷力之依據，
    顯有未當，是以有向內政部警政署刑事警察局函查上開改造
    手槍試射彈丸單位面積之必要。惟查：
  (一)未經許可製造武士刀部分事實之認定：
    1.被告甲○○在本院審理中雖陳稱：伊在高院說的才實在，
      以前講的不實在等語。然從未爭執其在警詢、檢察官偵查
      及原法院審理中之自白，有何出於強暴、脅迫、利誘、詐
      欺、疲勞訊問、違法羈押或其他不正方法之情事，合先敘
      明。
    2.被告在檢察官偵查中自白：我是在93年7月間南雅夜市門
      口左前方的跳蚤市場買的；我買200元；它原本是指揮刀
      ，買來時上面有電鍍，我用砂輪機、和砂紙將它磨利，放
     在家裡，自己收藏用云云（見核退偵字第975號卷第28頁）
     。在原法院審理中經勘驗扣案刀械，亦據被告自白：（勘
     驗結果：武士刀已單面磨利；審判長問：對於勘驗結果見
     ？）沒有意見，是伊用砂輪機磨的等語（見原審卷第53頁
     ）。
    3.本件扣案之刀械原電鍍之指揮刀，已據被告陳明在卷；乃
      被告購得後，為使刀械鋒利已將刀刃處打磨，成為不明亮
      但鋒利之刃口，有該刀械之照片在卷（見偵字第11947 第
      32頁），並經原審勘驗屬實（見原審卷第53頁）。則被告
      有為本件刀繡磨銳刃口之製造武士刀行為，自可認定。其
      在本院所辯：刀刃的部分伊只有把它磨亮而已，沒有把刀
      磨利云云；及辯護人為被告所辯：被告跟我們陳述，武士
      刀買來的時候已經開鋒了，被告只是進行磨亮的動作等語
      ；均顯非事實。
    4.扣案之刀械確屬槍砲彈藥刀械管制條例所列管之武士刀，
      亦有基隆市警察局94年8月29日基警刑三字第0940003585
      號函在卷可參（見核退偵字第975號卷第15頁）。被告在
      檢察官偵查及原法院審理中之上揭自白，核與事實相符，
      應屬可信。其在本院審理中所辯：刀刃的部分伊只有把它
      磨亮而已乙節，顯係臨訟卸責之詞，不足採信。
  (二)未經許可製造仿BERETTA廠84型半自動手槍製造之玩具手槍1
    枝（槍枝管制編號：0000000000號）部分事實之認定：
    1.扣案仿BERETTA廠84型半自動玩具手槍改造玩具手槍1枝（
      槍枝管制編號：0000000000號）經送內政部警政署刑事警
      察局鑑定結果，認係由仿BERETTA廠84型半自動手槍製造
      之玩具手槍換裝土造金屬槍管、土造撞針及土造擊錘而成
      之改造手槍，機械性能良好，可擊發適用子彈，認具殺傷
      力；改造子彈一顆認係由玩具金屬彈殼加裝直徑約8.2 mm
      金屬彈頭而成之改造子彈，經試射，無法擊發，認不具殺
      傷力；子彈1顆，認係由玩具金屬彈殼加裝直徑約9.1mm金
      屬彈頭而成之改造子彈，經試射，無法擊發，認不具殺傷
      力，有內政部警政署刑事警察局94年7月19日刑鑑字第094
      0107756號槍彈鑑定書在卷可稽（見94年核退偵字第975號
      卷第18至23頁）。
    2.被告於警詢中即曾坦承：我是到模型槍械店購買1：1模型
      槍、日本金屬製槍機，在自己住處自行用所查獲之砂輪機
      打磨槍管及槍身外表，鑽床製造及修改槍機所需零件，其
      他查獲工具一批也是改造槍械要用的，槍管是以新台幣壹
      萬元向綽號阿粉的男子所購買的，彈匣是模型槍買來時所
      附的；... （問：你所遭警方查獲之子彈是如何製作的？
      ）我是買道具子彈，把彈頭有螺紋部分切除，再將彈殼孔
      挖大，另將工業用火藥外殼剪開，將火藥及底火置入彈殼
      內，再將彈頭以擠壓方式組成子彈；... 我在當兵時（海
      軍陸戰隊）有學習到一些技巧，但大部分還是我自己興趣
      研究的云云（見94年偵字第11947號第19頁至第20頁）。
      在檢察官偵查中又自白：（問：其它槍、彈是你做的？）
      是的，我把從板橋三民路附近的軍械室買來的道具子彈，
      將其彈頭旋開後，螺旋紋切掉，把子彈的洞鑽大，放入買
      來的底火及火藥改造而成；槍也是在軍械室買日製的槍機
      ，再向朋友買槍管，並將槍管稍微改造，將槍械修成可以
      裝入槍管的形狀，裝入即可，我是以扣案之工具來改造的
      ；其他半成品則是買來改造還沒改造完的，我是從3、4個
      月前才開始在家裡改造的（見94年偵字第11947號卷第34
      頁至35頁偵訊）；... 是我在94年3、4月間到台北縣板橋
      某道具店買槍身、槍機後，然後再跟我朋友許寶宏（綽號
      阿粉）拿土造金屬槍管，我拿到槍管後，有稍微修改一下
      ，將它組成槍枝；因為原本固定座那裡不能組合，我用砂
      輪機磨槍管、槍管的固定座後，再組裝入槍身內；我將彈
      頭取出，在彈殼內裝底火，然後裝火藥後，再將彈頭裝回
      ，並以快乾膠固定；（問：其他彈殼、底火、彈頭是否都
      是你到道具店買的？）是等語（見94年核退偵字第975 號
      第26頁至第27頁）。在原法院94年12月3日準備程序中復
      供認：（法官問：請當事人就起訴事實範圍內所指之無爭
      執、不爭執事項表示意見：本件主要爭點為：被告是否有
      將武士刀磨利？其餘均不爭執。請問檢察官、被告、辯護
      人有何意見？）檢察官答沒有意見；被告答沒意見：辯護
      人答沒意見云云（見原審卷第30頁）。在95年3月23日審
      判程序中仍自白：（審判長問：你改造手槍、子彈是否同
      時做？）是，也在同一個地方作，時間好短、不長，我買
      回來放置不到一個月才開始作，就在家裡作；... （問：
      你為何向徐寶宏買槍管？）我知道他多少有作這東西，我
      沒有用錢買，我跟他要的；... （問：你購買工業用彈的
      數量？）我買一盒，價錢150-170元，一盒有幾顆我不知
      道；（問：被告對檢察官起訴之犯罪事實有何意見？）除
      磨利武士刀部分外，其餘沒有意見，如準備程序中所言等
      語（見原審卷第56頁、第57頁）。觀諸其先後之自白，均
      明確坦承有改造手槍、製造子彈之行為；此外，並有附表
      三所示之工具扣案可參。
    3.被告之揭上供述中，於警詢中坦承：用所查獲之砂輪機打
      磨槍管及槍身外表，鑽床製造及修改槍機所需零件，槍管
      是以壹萬元向綽號阿粉的男子所購買的。在檢察官偵查中
      自白：向朋友買槍管，並將槍管稍微改造，將槍械修成可
      以裝入槍管的形狀，裝入即可，我是以扣案之工具來改造
      的；... 是我在94年3、4月間到台北縣板橋某道具店買槍
      身、槍機後，然後再跟我朋友許寶宏（綽號阿粉）拿土造
      金屬槍管，我拿到槍管後，有稍微修改一下，將它組成槍
      枝；因為原本固定座那裡不能組合，我用砂輪機磨槍管、
      槍管的固定座後，再組裝入槍身內。在原審又動供稱向徐
      寶宏買槍管。核與上揭內政部警政署刑事警察局94年7 月
      19日刑鑑字第094 0107756號槍彈鑑定書所載「認係由仿
      BERETTA廠84型半自動手槍製造之玩具手槍換裝土造金屬
      槍管、土造撞針及土造擊錘而成之改造手槍」等語相符。
      參以，扣案槍枝組件中，除有另二支玩具槍外，並無其他
      土造槍枝零件在案研判，被告之前開供述，尤其「鑽床製
      造及修改槍機所需零件，槍管是以綽號阿粉的男子所購買
      」乙節，應認核與事實相符，而可採信，此部分事實，亦
      可認定。被告在本院雖辯稱：伊跟徐寶宏拿來的就是整枝
      槍枝，不是只有槍管，但這把槍的外殼不好看，所以才換
      外殼云云。惟查，手槍除握把之護木外，並無所謂之「外
      殼」，有扣案之改造手槍照片在卷可查；則被告所稱「這
      把槍的外殼不好看，所以才換外殼」乙節，已屬無稽。況
      扣案經認定為被告所自行修改槍管組裝製造之改造手槍（
      詳如附表一編號2），其滑套及槍管部分均為亮銀色金屬
      材質，核與另扣案無滑套或槍管（經鑑定亦無殺傷力）之
      玩具手槍均為深黑色類塑鋼材質，迥然不同，有相關照片
      及該等槍械在案可證（見偵字11947卷第30頁上部照片、
      第31頁照片，及扣案證物）；基此，已可得見並無可能由
      兩者相互拆卸後組裝完成；且被告之上揭自白中已詳確供
      陳如何將購得之土造槍管修改、組裝之過程，有如前述。
      是被告所辯：只有換外殼云云；及選任辯護人所辯：被告
      僅係將槍枝拆解並重新組裝，被告並無製造具有殺傷力之
      改造手槍之犯行等語；均核與事實不符，不足採信。
    4.另查，槍枝之殺傷力與子彈之射擊動能、殺傷力，係屬毫
      不相關之兩件事。蓋子彈之射擊，有賴子彈內火藥爆發之
      推動，方有所謂「射擊動能」之產生；易言之，子彈後方
      彈殼內填充有適量且適用之火藥，能推動彈頭達一定之射
      出動力單位面積，始有殺傷力，若未填充有適量、適用之
      火藥，不能推動彈頭達一定之射出動力單位面積，則無殺
      傷力（例如空包彈）。而槍枝本身僅係靜態之機械，並無
      火藥爆產生發動能之問題，以槍枝射擊填充有適量且適用
      火藥之子彈，則能推動彈頭射出子彈，若以相同之槍枝射
      擊沒有適量、適用火藥之子彈，則不能推動彈頭射出子彈
      ；是故槍枝之殺傷力與子彈之射擊動能、殺傷力倆者，本
      不能相提併論，此為週知之事實。本件扣案仿BERETTA廠
      84型半自動玩具手槍改造玩具手槍1枝（槍枝管制編號：
      000000000 0號）經送內政部警政署刑事警察局鑑定結果
      ，認係由仿BERETTA廠84型半自動手槍製造之玩具手槍換
      裝土造金屬槍管、土造撞針及土造擊錘而成之改造手槍，
      機械性能良好，可擊發適用子彈，認具殺傷力，已如前述
      。則選任辯護人辯稱：槍枝殺傷力之判斷基礎著眼於動能
      大小之檢測，而此動能大小之檢測，則必需委由相關鑑驗
      機關，以科學方法加以檢測供司法機關參考，本案卷附之
      槍彈鑑定書並未提供試射彈丸單位面積撞擊動能之數據，
      而原審判決引為認定上開改造手槍具有殺傷力之依據，顯
      有未當云云，顯係對於槍枝、子彈各自所具備之功能性有
      所誤會，而無足採；其聲請向內政部警政署刑事警察局函
      查上開改造手槍試射彈丸單位面積，亦無必要。
  (三)未經許可持有仿BERETTA廠M9型半自動手槍製造之玩具手槍
    換裝土造金屬槍管而成具殺傷力之改造手槍1支（槍枝管制
    編號：0000000000號）及子彈一顆部分事實之認定：
    1.此部分事實依據被告在本院審理中坦承不諱。
    2.扣案仿BERETTA廠M9F型半自動玩具手槍改造手槍1支（槍
      枝管制編號：0000000000號）及子彈二顆經送內政部警政
      署刑事警察局鑑定結果，認係由仿BERETTA廠M9型半自動
      手槍製造之玩具手槍換裝土造金屬槍管而成之改造手槍，
      機械性能良好，可擊發適用子彈，認具殺傷力；子彈1顆
      ，認係具直徑約9.1 mm金屬彈頭之土造子彈，經試射，可
      擊發，認具殺傷力云云，有內政部警政署刑事警察局94年
      7月19日刑鑑字第0900000000號槍彈鑑定書在卷可稽（見
      94年核退偵字第975號卷第18至23頁）。
    3.被告此部分之自白核與事實信相符，應可採信。其此部分
      犯行，已可認定。
二、論罪法條：
  (一)被告製造刀械部分，核係犯槍砲彈藥刀械條例第14條第1項
    未經許可製造武士刀罪（本條例於94年1月26日修正時，此
    條項並未修正，是以無法律比較適用問題）。被告製造刀械
    後的持有行為，為製造行為的當然結果，不另再論以未經許
    可持有刀械罪。
  (二)被告製造其他可以發射子彈具有殺傷力之改造手槍及製造子
    彈未遂部分，核係犯槍砲彈藥刀械條例第8條第1項未經許可
    ，製造其他可以發射子彈，具有殺傷力的改造手槍罪、同條
    例第12條第5項、第1項未經許可，製造子彈未遂罪；被告已
    著手於製造子彈行為之實行，而未遂，為未遂犯，依刑法第
    26條前段的規定，減輕其刑。被告非法製造後，未經許可持
    有其他可發射子彈具有殺傷力改造手槍之低度行為，為製造
    之高度行為所吸收，不再論以持有具有殺傷力改造手槍罪。
    其以1行為，觸犯未經許可製造其他可以發射子彈具有殺傷
    力之手槍罪，及未經許可製造具有殺傷力子彈未遂罪2罪，
    為想像競合犯，應依刑法第55條規定，從一重之未經許可製
    造其他可發射子彈具有殺傷力的改造手槍罪處斷（新刑法第
    55條但書僅係科刑之限制，為法理明文化，非屬法律之變更
    ，併此說明）。
  (三)被告持有改造手槍、子彈（收受林書玄所交付的手槍、子彈
    ）部分，核係犯槍砲彈藥刀械條例第8條第4項未經許可持有
    其他可以發射子彈具有殺傷力的改造手槍罪、第12條第4項
    未經許可持有子彈罪。被告以1行為，觸犯未經許可持有其
    他可以發射子彈，具有殺傷力的手槍罪跟未經許可，製造子
    彈未遂罪等2個罪，為想像競合犯，應依刑法第55條的規定
    ，從一重之未經許可持有其他可發射子彈具有殺傷力的改造
    手槍罪處斷。
  (四)被告所犯槍砲彈藥刀械條例第14條第1項之罪、同條例第8條
    第1項之罪、同條例第8條第4項之罪三罪，其犯意各別，犯
    犯罪構成要件又不相同，應分論併罰。又，修正後刑法第2
    條第1項規定：「行為後法律有變更者，適用行為時之法律
    。但行為後之法律有利於行為人者，適用最有利於行為人之
    法律」。又刑法第51條於民國（下同）94 年年2月2日修正
    公布，並於95年7月1日施行，修正前刑法第51條第5款規定
    ：「數罪併罰，分別宣告其罪之刑，依下列各款定其應執行
    者：五宣告多數有期徒刑者，於各刑中之最長期以上，各刑
    合併之刑期以下，定其刑期。但不得逾20年」。而修正後同
    條款規定：「宣告多數有期徒刑者，於各刑中之最長期以上
    ，各刑合併之刑期以下，定其刑期。但不得逾30年」。經比
    較結果，修正後有關有期徒刑合併定應執行之上限提高至30
    年，自以修正前之規定有利受刑人，應依刑法第2條第1項前
    段之規定，適用修正前之規定，以定其應執行之刑。
  (五)附表二所示之物，雖係被告犯罪所得（所製造未具殺傷力之
    子彈二顆），或係被告所有供製造子彈所用之物（除前開部
    分外）；然經送鑑定結果，認非屬公告之槍砲彈藥主要組成
    零件，有內政部95年8月31日內授警字第0950871248號函在
    卷可查。故不另論以槍砲彈藥刀械條例第13條各項之罪，併
    此敘明。
三、原審據以論罪科刑，固非無見。惟查：刑法第42條第2項原
    規定「易服勞役以1元以上3元以下，折算一日。但勞役期限
    不得逾六個月」；被告行為後，刑法第42條第2項業於94 年
    1月7日修正公布為刑法第42條第3項，並於95年7月1日施行
    ，其規定為「易服勞役以1000元、2000元或3000元折算一日
    。但勞役期限不得逾一年」；比較新舊法之結果，以新修正
    刑法第42條第3項較有利於被告，依刑法第2條第1項但書之
    規定，應以新修正刑法第42條第3項規定，作為罰金易服勞
    役之折算標準；原審未及為新舊法比較，尚有未洽。被告之
    上訴意旨否認有製造刀械、改造玩具手槍犯行，及以持有改
    造手槍量刑過重，據以指摘原判決不當，雖無理由；然原判
    決既有前述之可議，仍屬無可維持，應由本院將原判決撤銷
    改判。爰審酌被告犯罪動機、目的、手段，製造武士刀、製
    造可發射子彈具有殺傷力之改造手槍、持有可發射子彈具有
    殺傷力之改造手槍對社會治安造成之危害，改造、持有刀械
    、槍枝、子彈的數量，改造後尚無證據證明曾持以為其違法
    行為，犯罪後仍飾詞卸責否認有製造刀械、改造玩具手槍犯
    行之態度等一切情狀，分別量處如主文所示之刑，並定其應
    執行之刑，及諭知罰金易服勞役折算的標準。扣案如附表一
    所示武士刀、改造手槍，分別係屬違禁物，應依刑法第38條
    第1項第1款規定宣告沒收。扣案如附表二、三所示之物，或
    係被告犯罪所得（所製造未具殺傷力之子彈二顆），或係被
    告所有供製造改造手槍、子彈、刀械所用之物（除前開部分
    外），應依刑法第38條第1項第2款規定宣告沒收。至於，被
    告收受林書玄所交付之子彈一顆，雖經鑑定有殺傷力，但已
    因鑑定射擊用罄而滅失，故毋庸併予宣告沒收。
據上論斷，應依刑事訴訟法第369條第1項前段、第364條、第299
條第1項前段，槍砲彈藥刀械管制條例第8條第1項、第4項、第12
條第4項、第5項、第1項、第14條第1項，刑法第11條前段、第2
條第1項、第26條前段，修正前刑法、第55條、第42條第3項、第
38條第1項第1款、第2款、第51條第5款、第7款，判決如主文。
本案經檢察官田炳麟到庭執行職務。
中    華    民    國   95     年    10    月    16    日
                  刑事第十庭    審判長法  官  劉景星
                                      法  官  陳志洋
                                      法  官  陳博志
以上正本證明與原本無異。
如不服本判決，應於收受送達後十日內向本院提出上訴書狀，其
未敘述上訴之理由者並得於提起上訴後十日內向本院補提理由書
（均須按他造當事人之人數附繕本）。
                                      書記官  陳嘉文
中    華    民    國    95    年    11    月    20    日
附錄：本案論罪科刑法條全文
槍砲彈藥刀械管制條例第8條:
未經許可，製造、販賣或運輸鋼筆槍、瓦斯槍、麻醉槍、獵槍、
空氣槍或第4條第1項第1款所定其他可發射金屬或子彈具有殺傷
力之各式槍砲者，處無期徒刑或5年以上有期徒刑，併科新臺幣1
千萬元以下罰金。
未經許可，轉讓、出租或出借前項所列槍枝者，處5年以上有期
徒刑，併科新臺幣1千萬元以下罰金。
意圖供自己或他人犯罪之用，而犯前二項之罪者，處無期徒刑或
7年以上有期徒刑，併科新臺幣1千萬元以下罰金。
未經許可，持有、寄藏或意圖販賣而陳列第1項所列槍枝者，處3
年以上10年以下有期徒刑，併科新臺幣700萬元以下罰金。
第1項至第3項之未遂犯罰之。
槍砲彈藥刀械管制條例第12條:
未經許可，製造、販賣或運輸子彈者，處1年以上7年以下有期徒
刑，併科新台幣500萬元以下罰金。
未經許可，轉讓、出租或出借子彈者，處6月以上5年以下有期徒
刑，併科新台幣300萬元以下罰金。
意圖供自己或他人犯罪之用，而犯前二項之罪者，處3年以上10
年以下有期徒刑，併科新台幣700萬元以下罰金。
未經許可，持有、寄藏或意圖販賣而陳列子彈者，處5年以下有
期徒刑，併科新台幣300萬元以下罰金。
第1項至第3項之未遂犯罰之。
槍砲彈藥刀械管制條例第14條:
未經許可，製造、販賣或運輸刀械者，處3年以下有期徒刑，併
科新台幣100萬元以下罰金。
意圖供自己或他人犯罪之用，而犯前項之罪者，處6月以上5年以
下有期徒刑，併科新台幣300萬元以下罰金。
未經許可，持有或意圖販賣而陳列刀械者，處1年以下有期徒刑
、拘役或新台幣50萬元以下罰金。
第1項及第2項之未遂犯罰之。
附表一：
┌──┬──────┬───┬────────┬───────────┐
│編號│扣案物品名稱│數  量│鑑定文書、卷附處│ 鑑    定    結    果 │
├──┼──────┼───┼────────┼───────────┤
│1   │武士刀      │1 把  │基隆市警察局94年│刀刃長度：51公分。    │
│    │            │      │7 月21日基警保民│刃把長度：23.8公分。  │
│    │            │      │字第0940006438號│特徵：刀刃單面開鋒狀。│
│    │            │      │函（94年核退偵字│鑑驗結果（說明二）：  │
│    │            │      │第975 號卷第16至│本案刀械經依刀械查禁公│
│    │            │      │17頁）          │告圖例及說明鑑驗，認定│
│    │            │      │                │係屬槍砲彈藥刀械管制條│
│    │            │      │                │例所列管之武士刀。    │
│2   │自製改造手槍│1 支  │內政部警政署刑事│認係由仿BERETTA 廠84型│
│    │（貝瑞塔FS97│（含彈│警察局民國94年7 │半自動手槍製造之玩具手│
│    │08型，槍枝管│夾一個│月19日刑鑑字第09│槍換裝土造金屬槍管、土│
│    │制編號：1102│）    │00000000號槍彈鑑│造撞針及土造擊錘而成之│
│    │032049，即自│      │定書（94年核退偵│改造手槍，機械性能良好│
│    │行以玩具手槍│      │字第975 號卷第18│，可擊發適用子彈，認具│
│    │改裝製造部分│      │至23頁）        │殺傷力。（左列偵卷第19│
│    │）          │      │                │頁）                  │
├──┼──────┼───┼────────┼───────────┤
│3   │改造手槍    │1 支  │同            上│認係由仿BERETTA 廠M9型│
│    │（貝瑞塔FS99│（含彈│                │半自動手槍製造之玩具手│
│    │11型，槍枝管│夾一個│                │槍換裝土造金屬槍管而成│
│    │制編號：1102│）    │                │之改造手槍，機械性能良│
│    │032050）（即│      │                │好，可擊發適用子彈，認│
│    │因林書玄交付│      │                │具殺傷力。（左列偵卷第│
│    │而持有部分）│      │                │19至20頁）            │
└──┴──────┴───┴────────┴───────────┘
附表二
┌──┬──────┬───┬────────┬───────────┐
│編號│扣案物品名稱│數  量│鑑定文書、卷附處│ 鑑    定    結    果 │
├──┼──────┼───┼────────┼───────────┤
│1   │製造子彈    │1 顆  │同附表一編號1.所│                      │
│    │（未遂部分）│      │示              │    1 顆，認係由玩具金│
│    │            │      │                │    屬彈殼加裝直徑約  │
│    │            │      │                │    9.1 mm 金 屬彈頭而│
│    │            │      │                │    成之改造子彈，經試│
│    │            │      │                │    射，無法擊發，認不│
│    │            │      │                │    具殺傷力。（左列偵│
│    │            │      │                │    卷第20頁）        │
├──┼──────┼───┼────────┼───────────┤
│2   │製造子彈    │1 顆  │同            上│認係由玩具金屬彈殼加裝│
│    │（未遂部分）│      │                │直徑約8.2 mm金屬彈頭而│
│    │            │      │                │成之改造子彈，經試射，│
│    │            │      │                │無法擊發，認不具殺傷力│
│    │            │      │                │。（左列偵卷第20頁）  │
├──┼──────┼───┼────────┼───────────┤
│3   │改造子彈半成│23顆  │同附表一編號1.所│認係具子彈外型之玩具子│
│    │品          │      │載              │彈，經檢視，其內不具底│
│    │            │      │                │火及火藥，不具子彈完整│
│    │            │      │                │結構，認均不具殺傷力。│
│    │            │      │                │（左列偵卷第20頁）    │
├──┼──────┼───┼────────┼───────────┤
│4   │彈頭、彈殼、│1 批  │同            上│認分係玩具子彈之彈頭、│
│    │底座        │      │                │彈殼、底火皿及土造金屬│
│    │            │      │                │彈頭。（左列偵卷第20頁│
│    │            │      │                │）                    │
├──┼──────┼───┼────────┼───────────┤
│5   │工業用火藥  │75顆  │同            上│認均係口徑0.22吋建築工│
│    │            │      │                │業用彈，經檢視結果，無│
│    │            │      │                │彈頭結構，非為完整之子│
│    │            │      │                │彈，認不具殺傷力。（左│
│    │            │      │                │列偵卷第20頁）        │
└──┴──────┴───┴────────┴───────────┘
附表三
┌──┬─────────┬────┬────────────────┐
│編號│扣 押 物 品 名 稱 │數    量│備                            註│
├──┼─────────┼────┼────────────────┤
│1   │砂輪機            │2 臺    │94年度保管字第5830號扣押物品清單│
│    │                  │        │（94年核退偵字第975號卷第12頁） │
├──┼─────────┼────┼────────────────┤
│2   │8吋桌上型電鑽     │1 臺    │同                            上│
├──┼─────────┼────┼────────────────┤
│3   │電鑽              │1 臺    │同                            上│
├──┼─────────┼────┼────────────────┤
│4   │改造工具          │1 批    │同上；（含螺絲起子8 支、扳手2 支│
│    │（數量詳備註欄）  │        │、銼刀9 支、鐵鎚2 支、鉗子12支、│
│    │                  │        │銲槍1 組、鐵刷1 支、噴燈1 組、剪│
│    │                  │        │刀1支、夾子1支、鐵管9支（長度不 │
│    │                  │        │一）、通管刷條1支、螺絲1盒（大小│
│    │                  │        │      種類不一），以及槍套、管、│
│    │                  │        │      彈匣等未組裝計11件。      │
├──┼─────────┼────┼────────────────┤
│5   │試射靶板（小椅子組│1 組    │94年度保管字第5830號扣押物品清單│
│    │裝軟塑膠墊作成）  │        │（94年核退偵字第975 號卷第12頁）│
└──┴─────────┴────┴────────────────┘


司法院資訊處製作；財團法人民間司法改革基金會備份。
